【裁判字號】    98,訴,503
【裁判日期】    980630
【裁判案由】    違反毒品危害防制條例
【裁判全文】
臺灣嘉義地方法院刑事判決               98年度訴字第503號
公  訴  人  臺灣嘉義地方法院檢察署檢察官
被      告  甲○○
上列被告因違反毒品危害防制條例案件，經檢察官提起公訴（98
年度毒偵字第785號），因被告於本院準備程序中就被訴事實為
有罪之陳述，經本院合議庭裁定由受命法官獨任以簡式審判程序
審理判決如下：
    主  文
甲○○施用第一級毒品，累犯，處有期徒刑玖月。
    犯 罪 事 實
一、甲○○前於民國85年間，分別因肅清煙毒條例案件，經臺灣
    高等法院臺南分院以84年度上訴字第1152號判決判處有期徒
    刑4年確定、經本院以85年度訴字第704號判決判處應執行有
    期徒刑3年7月確定，2罪接續執行，於93年1月2日假釋期滿
    ，未經撤銷假釋，其未執行之刑，以已執行論而執行完畢。
    且曾於94年間，因施用毒品案件，經本院以94年度毒聲字第
    322號裁定應送勒戒處所觀察、勒戒，後因有繼續施用毒品
    傾向，再經本院裁定令入戒治處所強制戒治，於96年12月17
    日執行完畢釋放。詎仍不知悔改，於上開強制戒治執行完畢
    釋放後5年內，基於施用第一級毒品海洛因及第二級毒品甲
    基安非他命之犯意，於98年2月24日下午5時許，在嘉義市○
    區○○○街1號3樓1住處內，以將海洛因及甲基安非他命放
    入玻璃球內用火燒烤後吸食其煙氣之方式，同時施用海洛因
    及甲基安非他命1次。嗣其並於有偵查犯罪職權之機關或公
    務員發覺其上開施用海洛因及甲基安非他命犯行前，向處理
    之警員坦承上開施用海洛因及甲基安非他命犯行而自首接受
    裁判。
二、案經嘉義市政府警察局第一分局報告臺灣嘉義地方法院檢察
    署檢察官偵查起訴。
    理  由
一、本件被告甲○○所犯係死刑、無期徒刑、最輕本刑為3年以
    上有期徒刑以外之罪，亦非高等法院管轄第一審案件，且被
    告於本院準備程序中，已就被訴事實為有罪之陳述，經告知
    簡式審判程序之旨後，被告及檢察官對於本件改依簡式審判
    程序審理均表示同意，經本院合議庭依刑事訴訟法第273條
    之1第1項規定，裁定本件由受命法官獨任以簡式審判程序加
    以審理，是本件之證據調查，依刑事訴訟法第273條之2規定
    ，不受同法第159條第1項、第161條之2、第161條之3、第16
    3條之1及第164條至第170條有關證據提示、交互詰問及傳聞
    證據等相關規定之限制，合先敘明。
二、上開犯罪事實，業據被告坦承不諱，且其本件為警採集送驗
    之尿液，經以酵素免疫法（EIA）初步篩檢及氣相層析質譜
    法（GC／MS）確認鑑定，檢驗結果確呈海洛因進入人體後，
    經代謝作用所分解生成之代謝物嗎啡陽性反應及甲基安非他
    命陽性反應，有臺灣檢驗科技股份有限公司98年3月17日濫
    用藥物尿液檢驗報告及代號與真實姓名對照認證單各1紙在
    卷可資佐證（見警卷第5頁、第7頁）。足認被告上開任意性
    自白與事實相符，堪予採信。
二、本件被告曾於94年間，因施用毒品案件，經本院以94年度毒
    聲字第322號裁定應送勒戒處所觀察、勒戒，後因有繼續施
    用毒品傾向，再經本院裁定令入戒治處所強制戒治，於96年
    12月17日執行完畢釋放之情，有臺灣高等法院被告前案紀錄
    表1份在卷可稽（見本院卷第3頁至第10頁），又於5年內再
    犯本件施用毒品犯行，依毒品危害防制條例第23條第2項規
    定，應依法逕行追訴處罰。本件事證明確，被告犯行堪以認
    定。
三、查海洛因、甲基安非他命分別為毒品危害防制條例第2條第2
    項第1款、第2款所定之第一級、第二級毒品，故核被告所為
    ，分別係犯毒品危害防制條例第10條第1項之施用第一級毒
    品罪及同條第2項之施用第二級毒品罪。被告持有海洛因、
    甲基安非他命以施用，其持有之低度行為，應為各該施用之
    高度行為所吸收，均不另論罪。其係以一施用行為，同時施
    用第一級毒品與第二級毒品，而觸犯上開數罪，為想像競合
    犯，應依刑法第55條規定，從一重之施用第一級毒品罪處斷
    。而其前於85年間，分別因肅清煙毒條例案件，經臺灣高等
    法院臺南分院以84年度上訴字第1152號判決判處有期徒刑4
    年確定、經本院以85年度訴字第704號判決判處應執行有期
    徒刑3年7月確定，2罪接續執行，於93年1月2日假釋期滿，
    未經撤銷假釋，其未執行之刑，以已執行論而執行完畢等情
    ，有上開被告前案紀錄表可稽，其於受徒刑之執行完畢後，
    5年以內故意再犯本件有期徒刑以上之罪，為累犯，應依法
    加重其刑。爰審酌被告曾因施用毒品經裁定觀察、勒戒及強
    制戒治執行完畢，猶未知警惕而再犯本案，足見其未徹底戒
    除施用毒品之惡習，惟念及施用毒品本質上係戕害自身健康
    之行為，尚未嚴重破壞社會秩序或侵害他人權益，且被告坦
    承犯行、犯後態度尚可暨其犯罪之動機、目的、手段、智識
    程度、同時施用第一級毒品與第二級毒品之犯罪情節等一切
    情狀，量處如主文所示之刑。
據上論斷，應依刑事訴訟法第273條之1第1項、第299條第1項前
段，毒品危害防制條例第10條第1項、第2項，刑法第11條前段、
第47條第1項、第55條，判決如主文。
本案經檢察官郭志明到庭執行職務。
中    華    民    國    98    年    6     月    30    日
                  刑事第四庭    法  官  吳育霖
以上正本證明與原本無異。
如不服本判決應於收受判決後10日內向本院提出上訴書狀，並應
敘述具體理由；其未敘述上訴理由者，應於上訴期間屆滿後20日
內向本院補提理由書（均須按他造當事人之人數附繕本）「切勿
逕送上級法院」。告訴人或被害人如對於本判決不服者，應具備
理由請求檢察官上訴，其上訴期間之計算係以檢察官收受判決正
本之日期為準。
中    華    民    國    98    年    6     月    30    日
                                書記官  林美芳
附錄本案論罪科刑法條：
毒品危害防制條例第10條
施用第一級毒品者，處6月以上5年以下有期徒刑。
施用第二級毒品者，處3年以下有期徒刑。


司法院資訊處製作；財團法人民間司法改革基金會備份。
